台灣雲林地方法院刑事判決　　　　　　　 94年度易字第564號
公　訴　人　台灣雲林地方法院檢察署檢察官
被　　　告　甲○○
上列被告因違反電信法案件，經檢察官聲請簡易判決處刑（94年
度偵字第3495號），本院斗六簡易庭認為應依通常程序審理，移
送本院普通庭（原案號：94年度六簡字第504 號），本院判決如
下：
    主  文
本件免訴。
    理  由
一、檢察官主張：被告甲○○明知無線電頻率、電功率、發射方
    式及電台識別呼號等有關電波之監理業務，係由主管機關交
    通部統籌管理，非經核准不得使用，竟基於使用無線電頻率
    之犯意，未向主管機關交通部申請許可，於民國（下同）91
    年7 月10日起，在雲林縣古坑鄉○○村○○路半天寮電力桿
    約50公尺處之鐵皮屋，架設非法電視台發射站之用，擅自使
    用無線電頻率FM67 MHz，以及未經認證管制之數種射頻器材
    ，並自該時起，以「第3 頻道」為電台名稱，開始對外播放
    歌唱節目，未致干擾無線電波之合法使用，嗣經警據報循線
    追查，於94年7 月5 日會同交通部電信總局中區電信監理站
    人員，在上址當場查獲，並扣得電源供應器、電視射頻功率
    放大器各2 部，始悉上情。因而認為被告甲○○觸犯電信法
    第58條第2 項違反無線電頻率、電功率、發射方式及電台識
    別呼號等有關電波監理業務，由交通部統籌管理，非經交通
    部核准，不得使用之規定，未經核准擅自使用無線電頻率之
    罪嫌。檢察官於本案聲請簡易判決處刑書中雖未主張被告最
    後行為日，惟於該聲請簡易判決處刑書中證據並所犯法條欄
    中記載「訊之被告甲○○對於右揭犯罪事實坦承不諱」，而
    被告甲○○係向警察及檢察官坦承於91年7 月至10月在上述
    地點播了3 個月，就停播了（見被告的警詢筆錄、檢察官訊
    問筆錄），顯見檢察官是主張被告甲○○的犯罪行為是在91
    年7 月至91年10月。
二、刑事訴訟法第302 條第1 款規定，案件曾經判決確定者，應
    諭知免訴之判決。又該法第307 條規定，第302 條所為之判
    決，得不經言詞辯論為之。又裁判上一罪案件，其既判力時
    點，應以最後審理事實法院宣示判決之日為判斷之標準。連
    續犯為裁判上一罪，倘其中之一部事實，已經法院為實體上
    有罪判決確定者，其既判力之範圍即及於最後審理事實法院
    宣示判決前之全部事實（最高法院93年度台上字第2798號裁
    判要旨參照）。而簡易判決因其不經言詞辯論，並不經宣示
    判決程序，不經宣示之裁判必經合法送達始生效力，故應以
    最初送達之日期為既判力之時點。
三、(一)經查，「被告甲○○明知無線電頻率、電功率、發射方式
    及電台識別呼號等有關電波之監理業務，係由主管機關交通
    部統籌管理，非經核准不得使用，竟基於使用無線電頻率之
    犯意，未向主管機關交通部申請許可，於92年10月20日，向
    不知情之石勝達（另為不起訴處分）租用台北市○○區○○
    路81臨之42號之房屋及土地，架設非法電視台發射站之用，
    擅自使用視頻FM61.25MHz、音頻FM 65.75MHz ，以及未經認
    證管制之數種射頻器材，自92年11月間起，以「CH3 」為電
    台名稱，由林文良擔任主持人，開始對外播放歌唱節目及新
    聞節目，並以0000000000、0000000000、0000000000等電話
    號碼接受聽眾點歌及訂購貨品。嗣經警據報循線追查，於93
    年2 月12日下午1 時許，在上址當場查獲，並扣得電源供應
    器、調變器、發射機、無線AV接收轉接器、電源供應器、濾
    波器（CH3）、 合成器（CH3）、 分配器各1 組，以及發射
    機兩組等電信器材。」而經台灣士林地方法院於93年12月27
    日依電信法第58條第2項之罪名，以93年度士簡字第1579號
    判決，判處拘役50日，如易科罰金以300 元折算1 日，該判
    決並已確定，此有上開案件判決列印本及台灣高等法院被告
    全國前案紀錄表1件可以證明。
  (二)綜上所述，法官認為，前後2 案罪名相同，構成要件相同，
    行為相同，時間相近，堪信其於第1 次行為前，即有多次實
    施之概括犯意，本案被告被訴違反電信法犯行，應認與上述
    確定判決部分，有連續犯之關係，屬裁判上一罪，而為該案
    確定判決效力所及。則被告在本案中被訴之違反電信法犯行
    ，應諭知免訴，且不經言詞辯論為之。
四、本件判決適用的法律：刑事訴訟法第452 條、第302 條第1
    款、第307 條。
中　　華　　民　　國　　94　　年　　12　　月　　27　　日
            刑事第二庭    審判長法  官  林  輝  煌
                                法  官  柯  志  民
                                法  官  李  明  鴻
以上正本證明與原本無異。
如不服本判決，應於送達後10日內向本院提出上訴狀（須附繕本
），上訴於台灣高等法院台南分院。
                                書記官  林  珮  儒
中　　華　　民　　國　　94　　年　　12　　月　　27　　日
